【裁判字號】    90,訴,943
【裁判日期】    900525
【裁判案由】    違反森林法
【裁判全文】
臺灣臺中地方法院刑事判決                            九十年度訴字第九四三號
    公  訴  人  台灣台中地方法院檢察署檢察官
    被      告  乙○○
右列被告因違反森林法案件，經檢察官提起公訴 (九十年度偵字第１６８４號)，本
院判決如左：
    主  文
乙○○僱使他人竊取森林主產物，為搬運贓物，使用車輛，處有期徒刑壹年，併科罰
金新台幣參拾萬元，罰金如易服勞役，以罰金總額與陸個月之日數比例折算壹日，緩
刑伍年。
    事  實
一、乙○○意圖為自己不法之所有，於民國九十年一月七日下午八時許，在台中縣和
    平鄉青山下線志樂溪交叉口八仙山事業林區八五林班地山區，僱使不知情之沈淼
    欽、李大成、劉家喜三人，駕駛吊車及貨車，竊取並搬運國家所有之森林主產物
    價額新台幣（下同）１４４０９５元之梢楠木頭六支，而於同日下午十一時四十
    五分許，在同鄉○○○路八十一公里處，為警查獲，並扣得其所竊取之梢楠木頭
    六支。
二、案經台中縣警察局和平分局移送臺灣臺中地方法院檢察署檢察官偵查起訴。
    理  由
一、訊據被告乙○○固直承僱使沈淼欽、李大成、劉家喜等人，於上述時地搬運梢楠
    木頭六支之事實，然否認有何犯行，辯稱不知放置在該處之梢楠木頭係國家所有
    而不能搬運佔為己有云云。惟查被告所竊取之梢楠木頭六支，乃因風災、水災而
    倒下並漂流在被告搬運之地點，價額為１４４０９５元，業據證人即林務局麗陽
    工作站副技師甲○○於警訊及本院審理時指證無訛，且有其提出之森林被害告訴
    書記載之被竊梢楠木價額資料一紙附卷可參，乃屬國家所有，上述梢楠木頭乃極
    為珍貴之木材，所倒置之地點係在國家所有之森林地內，一般人皆可認知係國家
    所有，被告受過教育智識程度非低，非屬愚昧之人，就此事實同應有所認識，不
    能諉稱不知係國家所有，所辯係諉卸之詞，不足採信，其犯行可以認定。
二、核被告所為，係犯森林法第第五十二條第一項第四、六款之罪。爰審酌被告之品
    行、智識程度、犯罪動機、目的、手段、所生危害及犯罪後之態度等一切情狀，
    量處如主文所示之刑，就罰金刑部分（贓額二倍以上五倍以下），並諭知易服勞
    役之折算標準。查被告前未曾受有期徒刑以上刑之宣告，有臺灣高等法院被告全
    國前案紀錄表在卷可稽，經此教訓應知警惕而無再犯之虞，本院因認被告所受上
    開有期徒刑及罰金之宣告，以暫不執行為適當，爰併宣告緩刑五年，以啟自新。
據上論斷，應依刑事訴訟法第二百九十九條第一項前段，森林法第五十二條第一項第
四、六款，刑法第十一條前段、第四十二條第三項、第七十四條第一款，罰金罰鍰提
高標準條例第二條，判決如主文。
中      華      民      國        九十    年      五    月    二十五    日
                                      臺灣臺中地方法院刑事第七庭
                                          法  官     李添興
右正本證明與原本無異
如不服本判決應於送達後十日內向本院提出上訴狀
                                          書記官
中      華      民      國      九十      年       五   月     二十八   日
附錄本案論罪科刑法條
森林法第五十二條


司法院資訊處製作；財團法人民間司法改革基金會備份。
